【裁判字號】    95,訴,1890
【裁判日期】    951226
【裁判案由】    毒品危害防制條例
【裁判全文】
臺灣桃園地方法院刑事判決              95年度訴字第1890號
公  訴  人  臺灣桃園地方法院檢察署檢察官
被      告  甲○○
                    （現羈押於臺灣桃園看守所）
上列被告因違反毒品危害防制條例案件，經檢察官提起公訴（95
年度毒偵字第3410、3982號），被告於本院準備程序進行中，就
被訴事實為有罪之陳述，經本院告知簡式審判程序意旨，並聽取
公訴人及被告之意見後，本院合議庭裁定由受命法官獨任依簡式
審判程序審理，並判決如下：
    主  文
甲○○施用第一級毒品，處有期徒刑拾月。扣案之第一級毒品海
洛因壹包（淨重零點零貳公克、空包裝重零點壹伍公克）沒收銷
燬之。
    事  實
一、甲○○前因施用毒品案件，經本院於民國92年3 月13日，以
    92年度毒聲字第802 號裁定送觀察、勒戒，經觀察、勒戒後
    ，認無繼續施用毒品之傾向，於92年4 月10日釋放出所，並
    經臺灣桃園地方法院檢察署檢察官於92年4 月11日，以92年
    度毒偵字第776 號為不起訴處分確定。詎其仍未戒除毒癮，
    竟基於施用第一級毒品之犯意，自95年2 月間某日起至同年
    7 月22日晚上7 時許止，約每隔2 天，接續在其位於桃園縣
    平鎮市○○○街17巷2 號之住處，及設於桃園縣中壢市○○
    路116 號之愛愛大旅社等處，以使用其所有之注射針筒（未
    扣案）注射之方式，施用第一級毒品海洛因多次。嗣先於95
    年6 月20日下午6 時40分許，為警在桃園縣中壢市○○○路
    與延平路口查獲，並扣得第一級毒品海洛因1 包（淨重0 ．
    02公克、空包裝重0 ．15公克）。後於95年7 月23日上午10
    時30分許，為警在上開愛愛大旅社506 室查獲，並扣得非其
    所有，亦非為供其犯本件施用第一級毒品罪所用之注射針筒
    2 支。
二、案經桃園縣政府警察局中壢分局、桃園縣政府警察局平鎮分
    局報告臺灣桃園地方法院檢察署檢察官偵查起訴。
    理  由
一、程序部分：本件被告甲○○所犯係死刑、無期徒刑或最輕本
    刑為三年以上有期徒刑以外之罪，亦非屬臺灣高等法院管轄
    第一審之案件，其於準備程序中就被訴事實為有罪之陳述，
    經本院告知簡式審判程序之旨，並聽取當事人意見後，經本
    院合議庭依刑事訴訟法第273 條之1 第1 項規定裁定由受命
    法官獨任進行簡式審判程序，合先敘明。
二、訊據被告甲○○對於上揭時、地，其先後多次施用第一級毒
    品海洛因之事實坦承不諱，又經將被告先後於95年6 月20日
    下午6 時40分許為警查獲後所採集之尿液、於95年7 月23日
    上午12時50分許為警所採集之尿液送驗結果，亦分別呈鴉片
    類、嗎啡陽性反應，有台灣檢驗科技股份有限公司各於95年
    7 月11日、95年8 月9 日出具之濫用藥物尿液檢驗報告各1
    紙附卷可稽，此外，復有上開第一級毒品海洛因1 包（淨重
    0 ．02公克、空包裝重0 ．15公克）扣案為證，而扣案之白
    粉1 包送請法務部調查局鑑定，送驗白粉含有第一級毒品海
    洛因成分無訛，亦有該局95年7 月17日調科壹第000000000
    號鑑定通知書1 紙附卷憑佐。是認被告上開任意性自白，核
    與事實相符，堪以採信。綜上，本件事證明確，被告上揭犯
    行足可認定，應依法論科。
三、核被告甲○○所為，係犯毒品危害防制條例第10條第1 項之
    施用第一級毒品罪。被告非法持有第一級毒品海洛因，進而
    施用，其持有之低度行為應被施用之高度行為所吸收，不另
    論其非法持有第一級毒品之罪。又被告雖自95年2 月間某日
    起至同年7 月22日晚上7 時許止，約每隔2 天，多次施用第
    一級毒品海洛因，然其多次施用毒品之時間、地點甚為密接
    ，犯罪手段亦復相同，均侵害同一社會安全之法益，再參以
    被告在此之前，已有因施用毒品，經本院裁定送觀察、勒戒
    之前科，此見前述，當足認被告已有毒癮，其多次施用海洛
    因之所為，應包括的論以一罪，即為已足。查被告前因施用
    毒品案件，經本院於92年3 月13日，以92年度毒聲字第802
    號裁定送觀察、勒戒，經觀察、勒戒後，認無繼續施用毒品
    之傾向，於92年4 月10日釋放出所，有刑案資料查註紀錄表
    、臺灣高等法院被告前案紀錄表各1 份附卷為憑，其於前次
    觀察、勒戒執行完畢釋放後，5 年內再犯毒品危害防制條例
    第10條第1 項之罪，是依同條例第23條第2 項之規定，應予
    依法追訴。爰審酌被告前經本院裁定送觀察、勒戒執行完畢
    後，仍不知悔改、警惕，猶繼續施用毒品，本不宜寬貸，及
    其素行、施用之期間、次數，惟念及此乃自戕行為、被告犯
    後已坦承悔悟等一切情狀，量處如主文所示之刑。
四、末查，前述扣案之第一級毒品海洛因1 包（淨重0 ．02公克
    、空包裝重0 ．15公克），係屬毒品，應依毒品危害防制條
    例第18條第1 項前段規定，不問屬於犯人與否，宣告沒收並
    銷燬之；扣案之注射針筒2 支，被告堅決否認為其所有，而
    另查無積極證據足以證明該注射針筒係被告所有，供其施用
    第一級毒品所用之物，且該注射針筒性質上亦非屬違禁物，
    是尚乏沒收之依據，爰不宣告沒收之。至上開被告所有供其
    犯本件施用第一級毒品罪所用之注射針筒，並未扣案，且該
    注射針筒前為被告丟棄而滅失一情，業經被告於本院訊問供
    述明確在卷，是已無沒收之必要，爰不宣告沒收之，併此敘
    明。
據上論斷，應依刑事訴訟法第273 條之1 第1 項、第299 條第1
項前段，毒品危害防制條例第10條第1 項、第18條第1 項前段，
刑法第11條但書，判決如主文。
本案經檢察官鄭東峰到庭執行職務。
中    華    民    國    95    年    12    月    26    日
                              刑事第十二庭法  官  王美玲
以上正本證明與原本無異。
如不服本判決，應於判決送達後10日內向本院提出上訴狀 (應附
繕本)， 上訴於臺灣高等法院。
                                          書記官  吳玉蘭
中    華    民    國    95    年    12    月    26    日
附錄本案論罪科刑法條：
毒品危害防制條例第10條第1 項
施用第一級毒品者，處六月以上五年以下有期徒刑。


司法院資訊處製作；財團法人民間司法改革基金會備份。
